臺灣臺中地方法院刑事判決
111年度侵訴字第74號
公  訴  人  臺灣臺中地方檢察署檢察官
被      告  曾偉舜


選任辯護人  詹閔智律師
上列被告因妨害性自主罪案件，經檢察官提起公訴（110年度偵
字第40697號），本院判決如下：
    主    文
乙○○對於十四歲以上未滿十六歲之女子為性交，處有期徒刑拾月
。
    犯罪事實
一、乙○○於民國110年8、9月間，在交友軟體「探探」結識代號A
    B000-A110486（95年7月生，真實姓名年籍資料詳卷，下稱
    甲 ），乙○○曾詢問甲 年紀，而甲 明確告知其15歲且尚在
    念書；乙○○明知甲 係14歲以上未滿16歲之女子，竟利用甲 
    思慮不周，與甲 相約見面後，基於對14歲以上未滿16歲女
    子為性交行為之犯意，於110年12月22日晚上10時多許，在
    臺中市○區市○路00號之「朗舍行旅」301號房內，經徵得甲 
    之同意，親吻甲 之嘴巴、胸部，再由甲 口含其陰莖之方式
    ，對甲 為性交行為1次。嗣因甲 之父詢問並觀看甲 手機後
    ，發現其與他人為性交行為，經報警始查悉上情。
二、案經甲 之父訴由臺中市政府警察局婦幼隊報告臺灣臺中地
    方檢察署檢察官偵查起訴。
    理    由
一、程序部分：
　　依性侵害犯罪防治法第12條第2 項規定，司法機關所製作必
    須公示之文書，不得揭露被害人之姓名、出生年月日、住居
    所及其他足資識別被害人身分之資訊。是為免揭露或推論出
    被害人之身分，本案判決書關於被害人甲 、告訴人甲 之父
    均僅記載代號（其等姓名、年籍均詳不公開卷資料袋內）。
二、認定犯罪事實所憑之證據及理由：
　　訊據被告乙○○（下稱被告）固坦承有於上開時間與被害人甲
     一同去朗舍行旅301號房，惟矢口否認有何上開犯行，辯稱
    ：我當時知道甲 還在唸書，年紀跟我相差11歲，所以我知
    道甲 還未滿16歲；我們當天約去旅館喝酒聊天，只有擁抱
    ，沒有其他行為，我並沒有讓甲 含著我的陰莖為性交行為
    云云。辯護人則為被告辯護稱：本案僅被害人甲 之指訴，
    且所述內容前後不一而有瑕疵，亦與一般經驗法則有違；縱
    認甲 之證述可信，然甲 與被告間之LINE對話紀錄，此為雙
    方朋友間戲謔的對話內容，且是在案發之前所發生，不足以
    作為補強證據，故本案並無其他補強證據，本案證據無法證
    明公訴意旨存在的犯罪事實等語。經查：
㈠、被告於110年8、9月間，在交友軟體「探探」結識甲 ，雙方
    聊天過程中，甲 明確告知其15歲，與被告相差11歲，且尚
    在念書，兩人遂相約於110年10月22日見面，並於晚上10時
    多許與甲 一同前往朗舍行旅301號房過夜，而於翌日上午9
    時多許退房離開等節，為被告所供承；且經證人即被害人甲
     證述在卷（見本院卷第92頁），並有案發地點現場自繪圖
    、案發地點照片2張、旅客登記卡（見偵40697卷第49、51、
    63至65頁）、監視器畫面截圖9張、探探之對話紀錄截圖、L
    INE對話紀錄截圖（見不公開卷第21至73頁）在卷可參，此
    部分之事實，堪予認定。
㈡、被告否認上述時、地與甲 發生性交行為；惟衡以被告與甲 
    倘僅只喝酒聊天而已，大可選擇開放之空間地點，何況被告
    正值青壯，年輕氣甚、血氣方剛，卻與年僅15歲之甲 單獨
    相約，並一起前往旅館住宿過夜，除年齡差距外，亦與一般
    單純見面閒聊之常情有違，所為自難不啟人疑竇。
㈢、證人甲 於本院審理時證稱：我有用LINE跟被告約要跟他一起
    睡一晚，被告訂朗舍行旅，住房費用是由我跟被告一起分擔
    ；110年10月22日我跟被告約在臺中火車站見面，我們一起
    走到朗舍行旅，抵達後有換房型，換成1張雙人床的房型，
    之後被告去便利商店買啤酒，我先去洗澡，我洗完澡只有裹
    著浴巾，裡面沒有穿衣服，被告買完啤酒回來也去洗澡，喝
    完啤酒後被告沒有穿衣服及內褲，跟我一起躺在床上，被告
    有先親我的嘴巴跟胸部，我當時有靠過去幫他進行口交的動
    作，被告的陰莖是勃起的，被告的生殖器有放進我的嘴巴裡
    面，我有做上下吞吐的動作，口交時我眼睛是閉起來的，最
    後被告有說要射精了，就射精在我的肚子上等語（見本院卷
    第92至93、99至105、107、114至115、117、122頁），是證
    人甲 所陳之經過平鋪直述，並無刻意誇大渲染或詆譭被告
    之情形。
㈣、觀之被告與甲 之LINE對話紀錄，於110年10月16日兩人相約
    下週五即110年10月22日訂旅館房間過夜之事（見不公開卷
    第29頁）；於110年10月18日甲 表示「今罵重點是如果我月
    經來就沒法ㄌ」，被告則回「如果來了，還要做嗎？」、「
    我要看你留的量欸」（見不公開卷第33頁）；於110年10月2
    0日被告表示「完事之後也別跟同學或身邊的人提喔，這樣
    會害到我」（見不公開卷第35頁），更於甲 表示「你要抱
    我睡喔」時，被告回應「那你要先滿足我」、「用嘴巴的部
    分，這兩天有空也要練一下，多看點謎片學兩招」（見不公
    開卷第37頁），皆有談及性交或口交之情形。證人甲 於本
    院審理時證稱：LINE對話紀錄中我說「重點是如果我月經來
    就沒法ㄌ 」，是指沒法做性交，被告說「完事之後也別跟同
    學或身邊的人提喔，這樣會害到我」，完事是指那天晚上去
    跟他睡覺性交過後，被告表示「用嘴巴的部分，這兩天有空
    也要練一下，多看點謎片學兩招」，是指口交，要我看成人
    片練口交，我要求被告要抱我睡，被告回答「你要先滿足我
    」是指要滿足被告的性慾；我們在LINE對話已經有談到當天
    開房間要從事性交行為，我自己當天身體不適，所以我有主
    動表明自己有點累，不想進行性行為，後來只有幫被告口交
    等語（見本院卷第92至97、119至121頁），亦證稱其對於LI
    NE文字訊息之理解與認知，因當日身體不適不想進行性交，
    方主動向被告表示並幫被告口交，倘證人甲 主觀上並無認
    知要與被告發生性行為，何需主動表明上情。
㈤、雖證人甲 於本院審理時，經辯護人詰問時證稱與被告間之LI
    NE對話訊息中，有一些充滿性暗示的對話，是雙方趣味性的
    對話，而非真的想要做而約定等語（見本院卷第112頁），
    然本院審酌兩人LINE對話紀錄內容，及事後證人甲 確實有
    赴約，且依照證人甲 上開證詞可知，證人甲 與被告一起去
    旅館過夜，主觀上對於要與被告發生性行為已有認知，因LI
    NE對話中被告已有提及要滿足其性慾及口交等內容，故證人
    甲 在自己身體不適，不想進行性交行為時，方主動以口含
    被告陰莖之方式，為被告進行口交行為，而LINE對話紀錄中
    ，雙方所傳送之訊息內容，例如找旅館過夜、喝酒、發生性
    行為等節，皆已於現實生活中一一實現，倘若被告只是單純
    與甲 打嘴砲，並無付諸行動之想法，何需花費時間、精神
    找旅館，甚而支付旅館費用與從未見面之甲 共住一晚，其
    內心之意欲，早已躍然於上開LINE對話訊息中，其與證人甲
     之LINE對話紀錄，已足以補強證人甲 上開證詞之真實性。
㈥、辯護人另質以被害人甲 係因懼怕遭父親責罵或父親強制要求
    報警而為上開陳述，然證人甲 於本院審理時證稱：旅館睡
    覺結束後，之後我還有跟被告聯絡，我跟他說下次要抱我，
    因為我期待有下一次；隔兩天爸爸有看我的手機，就發現這
    個事情，我也有主動告訴爸爸，我沒有因為害怕爸爸罵而隨
    便捏造有幫被告口交的事情；警局筆錄我只有對吳宸宇提出
    告訴，不願意對被告提出告訴，是因為被告生殖器是放進我
    嘴巴，所以我就想說可以不要提告等語（見本院卷第98、10
    6至107、110至111頁），並有LINE對話紀錄在卷可考（見不
    公開卷第41頁），可見證人甲 對被告之印象不錯，才會期
    待有下一次的見面，自無可能對被告心懷怨恨。而證人甲 
    確實有因與他人發生性行為之事遭父親責罵，業經證人甲 
    證述在卷，然其對被告之印象並無不佳，倘其確實未與被告
    為口交行為，且所傳送之LINE對話紀錄多為案發前所為，對
    於當日在旅館房間內究竟發生何事，其據實以告即可，何需
    無中生有以換來父母親之責罵。至辯護人所指證人甲 對於
    口交時之動作、姿勢、被告生殖器之特徵、行為時之穿著等
    細節事項，所述與經驗法則相違或略有不一等情，然證人甲
     與被告發生本案行為時乃兩情相悅，且證人甲 與被告相處
    之時間甚短，證人甲 於本院審理到庭作證時，距離本案發
    生時間已逾7個多月，隨著時間經過記憶會有所遺忘，對於
    上開細節事項實難強求證人甲 仍翔實記住，且此與犯罪構
    成要件事實並無影響，要難因此認為證人甲 證述不可採信
    。
㈦、從而，本院審酌證人甲 與被告並無嫌隙，且已具結作證，所
    述內容核與其與被告相互傳送之LINE對話紀錄相符，堪認證
    人甲 上開證詞，應與事實相符，堪以採信。此外，復有指
    認犯罪嫌疑人紀錄表、犯罪嫌疑人指認表、監視器畫面截圖
    指認（見偵卷第67至69頁）、臺中市性侵害案件減少被害人
    重複陳述作業訊前訪視表、性侵害犯罪事件通報表（見不公
    開卷第15至20頁）可資為憑。從而，被告辯解為犯後卸責之
    詞，委無足採。本案事證明確，被告犯行堪以認定，應依法
    論科。
三、論罪科刑：
㈠、按稱性交者，謂非基於正當目的，以性器進入他人之性器、
    肛門或口腔，或使之接合之行為，刑法第10條第5項第1款定
    有明文。被告以其陰莖進入甲 口腔之所為，應該當於性交
    行為。次按刑法第227條第3項之對於14歲以上未滿16歲女子
    為性交罪，其被害客體為14歲以上未滿16歲之女子，立法意
    旨係以該女子智識與身體發育均未臻完全，尚無表示同意與
    他人為性交行為之能力，縱得該女子之同意，亦不得對之為
    性交之行為，以保護少女身智之正常發育。查被害人甲 為9
    5年7月生，有其代號與真實姓名對照表在卷可憑（見不公開
    卷第3頁），案發時確實為14歲以上未滿16歲之女子，且甲 
    之年齡為被告所知悉。
㈡、核被告所為，係犯刑法第227條第3項之對於14歲以上未滿16
    歲之女子為性交罪。又猥褻與性交，係不同之行為，行為人
    若以性交之犯意，對被害人實施性侵害，先為猥褻，繼而為
    性交，其中猥褻行為係性交之前置行為，不容割裂為二罪之
    評價，則猥褻之階段行為自應為性交行為所吸收，是被告於
    性交前，對甲 為親吻嘴巴、胸部等行為，均為性交之階段
    行為，不另論罪。
㈢、被告上開所為，雖係對於未滿18歲之少女故意犯罪，然因刑
    法第227條第3項之罪，已針對被害人年齡設為處罰之特殊要
    件，依兒童及少年福利與權益保障法第112條第1項但書規定
    ，即應適用前揭刑法法文規定，無依同條例第112條第1 項
    前段加重其刑之餘地，附此說明。
㈣、爰以行為人之責任為基礎，審酌被告明知甲 於案發時為未滿
    16歲之女子，尚在就學，涉世未深，對事物之判斷能力及性
    自主決定權均未成熟，竟為滿足自己之性慾，與甲 為性交
    行為，雖未違反甲 意願，然已影響甲 身心之健全發展，並
    使其法定代理人即告訴人受有精神痛苦，所生損害非輕，且
    被告犯後迄未與告訴人及被害人達成和解之態度，兼衡其於
    本院自陳之智識程度、家庭經濟及生活狀況（見本院卷第12
    6頁）等一切情狀，量處如主文所示之刑。
據上論斷，應依刑事訴訟法第299條第1項前段，刑法第227條第3
項，判決如主文。
本案經檢察官丁○○提起公訴，檢察官丙○○到庭執行職務。
中　　華　　民　　國　　111 　年　　8 　　月　　25　　日
            刑事第八庭    審判長法  官  高思大
                                法  官  江文玉
                                法  官  王靖茹
以上正本證明與原本無異。
如不服本判決應於收受判決後20日內向本院提出上訴書狀，並應
敘述具體理由；其未敘述上訴理由者，應於上訴期間屆滿後20日
內向本院補提理由書（均須按他造當事人之人數附繕本）「切勿
逕送上級法院」。
告訴人或被害人如不服判決，應備理由具狀向檢察官請求上訴，
上訴期間之計算，以檢察官收受判決正本之日起算。
                                書記官  廖于萱
中　　華　　民　　國　　111 　年　　8 　　月　　25　　日
附錄論罪科刑法條：
中華民國刑法第227條
對於未滿十四歲之男女為性交者，處3年以上10年以下有期徒刑
。
對於未滿十四歲之男女為猥褻之行為者，處6月以上5年以下有期
徒刑。
對於十四歲以上未滿十六歲之男女為性交者，處7年以下有期徒
刑。
對於十四歲以上未滿十六歲之男女為猥褻之行為者，處3年以下
有期徒刑。
第1項、第3項之未遂犯罰之。